

Jhon Sneider López Ruiz

Desarrollador Full Stack

Email jhon2170098@correo.uis.edu.co

Teléfono (+57) 311 393 6758

Ubicación Bucaramanga, Santander

PERFIL

Desarrollador de software con 2 años de experiencia en el desarrollo de aplicaciones web utilizando Php, JavaScript y Servicios (REST) con un enfoque en la mejora y automatización de procesos. Manejo sistemas de control de versiones Git.

Siempre me encuentro en búsqueda de nuevas soluciones que ayuden a mejorar los tiempos de desarrollo. Me considero un entusiasta de la tecnología y el aprendizaje; nunca habrá excusas para aprender algo nuevo.

Conocimientos sólidos en Php, JavaScript, SQL, NoSQL, HTML, CSS y Frameworks como NestJs, VueJs, React y Laravel, con experiencia en diseño de interfaces de usuario (UI) y experiencia de usuario (UX). Capacidad para aplicar principios de diseño centrados en el usuario, crear wireframes y prototipos para mejorar la experiencia del usuario. Además, poseo conocimientos básicos en Golang, Python, C# y Java.

EXPERIENCIA

Bucaramanga, Santander

Desarrollador Full Stack

INFINITY PRIME S.A.S | Abr. 2022 - May. 2023

- Analizar los requisitos funcionales y técnicos de los proyectos
- Modelar la base de datos y definir sus procesos de migración
- Definir y desarrollar las APIs para la integración con el Front-End
- Maquetar vistas propuestas por UX/UI e integración de las APIs

Bucaramanga, Santander

Desarrollador Full Stack

COMFENALCO SANTANDER | Abril. 2023 - Actual

- Diseño y desarrollo de arquitectura de aplicaciones web
- · Implementación de funcionalidades front-end y back-end
- Integración de APIs y servicios externos
- Mantenimiento y actualización de aplicaciones existentes

EDUCACIÓN

Bucaramanga , Santander 2017 - Actualmente

Estudiante ultimo de semestre en Ingeniería de sistemas

Universidad Industrial de Santander

Bucaramanga , Santander 2021

Diplomados en Desarrollo web

Unidades tecnológicas de Santander

- Back-end con Node Js
- Back-end con Laravel
- Front-end con Vue

IDIOMAS

• Trabajo en equipo

HABILIDADES

- Resolución de problemas
- Autodidacta

Ingles

Nivel intermedio